臺灣新竹地方法院刑事裁定
111年度單禁沒字第27號
聲  請  人  臺灣新竹地方檢察署檢察官
被      告  邱于瑄



上列聲請人聲請單獨宣告沒收違禁物（111 年度聲沒字第34號，
偵查案號：111 年度毒偵緝字第27號），本院裁定如下：
    主  文
扣案之第二級毒品甲基安非他命參包（含包裝袋參只，驗餘淨重
分別為零點柒零陸公克、零點貳壹伍公克及零點貳貳參公克）均
沒收銷燬。
    理  由
一、聲請意旨略以：按查獲之第一、二級毒品，不問屬於犯人與
　　否，均沒收銷燬之，毒品危害防制條例第18條第1 項前段定
　　有明文。次按違禁物得單獨宣告沒收，刑法第40條第2 項亦
　　有明文。新竹縣政府警察局橫山分局員警於民國108 年11月
　　4 日10時40分許，在被告邱于瑄位於新竹縣○○鎮○○路○
　　○○○○○○○○路○0 段00號3 樓之居所，查獲被告施用
　　第二級毒品甲基安非他命，並扣得甲基安非他命3 包（驗餘
　　淨重分別為0.706 公克、0.215 公克、0.223 公克），其所
　　涉施用及持有第二級毒品罪嫌部分，因被告經觀察勒戒後，
　　業經本署檢察官以111 年度毒偵緝字第26、27號為不起訴處
　　分確定，有該處分書在卷可稽。惟扣案之甲基安非他命3 包
　　屬毒品危害防制條例所管制持有之違禁物品，有台灣尖端先
　　進生技醫藥股份有限公司毒品原物鑑定實驗室毒品證物鑑定
　　分析報告3 份（實驗室分析編號：DAA5034至DAA5036）在卷
　　可稽，爰依前開法條規定聲請宣告沒收銷燬。
二、按查獲之第一級毒品、第二級毒品，不問屬於犯罪行為人與
　　否，均沒收銷燬之，毒品危害防制條例第18條第1 項前段定
　　有明文。又按甲基安非他命係毒品危害防制條例第2 條第2
　　項第2 款所規範之第二級毒品，依同條例第ll條第2 項規定
　　不得持有，故屬違禁物，自應依毒品危害防制條例第18條第
　　l 項前段規定宣告沒收銷燬之。再按違禁物得單獨宣告沒
　　收，刑法第40條第2 項亦定有明文。
三、經查：
（一）被告邱于瑄於110 年3 月24日11時25分許，在其位於新竹
　　　縣○○鎮○○路0 段00號3 樓之居所內，以將甲基安非他
　　　命置於吸食器內燒烤後吸食其煙霧之方式，施用第二級毒
　　　品甲基安非他命之案件，為前案（即經本院於110 年3 月
　　　2 日以110 年度毒聲字第89號裁定令入勒戒處所施以觀察
　　　勒戒，旋因觀察勒戒結果，因認無繼續施用毒品傾向，於
　　　111 年2 月10日執行完畢出所）之觀察勒戒效力所及，是
　　　以經臺灣新竹地檢署檢察官於111 年2 月15日以111 年度
　　　毒偵緝字第26、27號併為不起訴處分確定等情，有本院11
　　　0 年度毒聲字第89號裁定1 份、臺灣新竹地方檢察署檢察
　　　官觀察勒戒處分執行指揮書1 份、法務部○○○○○○○
　　　○○○111 年2 月8 日中女戒衛字第11112000510 號函1
　　　份及有無繼續施用毒品傾向評估標準紀錄表1 份、臺中女
　　　子戒治所附設勒戒所有無繼續施用毒品傾向證明書1 份、
　　　臺灣新竹地方檢察署檢察官111 年度毒偵緝字第26、27號
　　　不起訴處分書1 份及臺灣高等法院被告前案紀錄表1 份在
　　　卷足稽。
（二）次查被告所為前開施用第二級毒品甲基安非他命案件，於
　　　110 年3 月24日11時40分許，在其位於上址之居所為警持
　　　本院核發之搜索票實施搜索並查獲，且為警扣得第二級毒
　　　品甲基安非他命3 包等情，有本院搜索票1 份、搜索現場
　　　照片共11幀、新竹縣政府警察局橫山分局搜索扣押筆錄1
　　　份、扣押物品目錄表1 份、扣案物照片共14幀、新竹縣政
　　　府警察局毒品犯罪嫌疑人尿液採驗作業管制紀錄簿（檢體
　　　編號：J000000 號）1 份、台灣尖端先進生技醫藥股份有
　　　限公司於110 年4 月9 日所出具報告序號橫山-4號濫用藥
　　　物檢驗報告（尿液檢體編號：J000000 號）2 份等附卷可
　　　稽。而扣案白色透明結晶3 包經送台灣尖端先進生技醫藥
　　　股份有限公司毒品原物鑑定實驗室鑑定結果：實驗室分析
　　　編號DAA5034 ，毛重1.06公克，淨重0.709 公克，使用量
　　　0.003 公克，剩餘量0.706 公克，檢出結果：第二級毒品
　　　甲基安非他命（Methamphetamine ）；實驗室分析編號DA
　　　A5035，毛重0.61 公克，淨重0.220 公克，使用量0.005
　　　公克，剩餘量0.215 公克，檢出結果：第二級毒品甲基安
　　　非他命（Methamphetamine ）；實驗室分析編號DAA5036
　　　，毛重0.39公克，淨重0.226 公克，使用量0.003 公克，
　　　剩餘量0.223 公克，檢出結果：第二級毒品甲基安非他命
　　　（Methamphetamine ）等情，有台灣尖端先進生技醫藥股
　　　份有限公司毒品原物鑑定實驗室於110 年4 月15日所出具
　　　之毒品證物鑑定分析報告3 份附卷足憑（見毒偵字第717
　　　號卷第66至68頁），是該白色透明結晶3 包屬毒品危害防
　　　制條例第2 條第2 項第2 款管制之第二級毒品甲基安非他
　　　命，為法律上禁止持有之違禁物；又包裝前開毒品之包裝
　　　袋3 只，仍會殘留微量毒品而無法完全析離，是應整體視
　　　為第二級毒品，不問屬於被告與否，應依毒品危害防制條
　　　例第18條第1 項前段之規定宣告沒收銷燬之。至於鑑驗耗
　　　損之毒品部分，因已滅失，自無庸併予宣告沒收銷燬。
四、依刑事訴訟法第220 條、第455 條之36第2 項，毒品危害防
　　制條例第18條第1 項前段，刑法第11條前段、第40條第2 項
　　，裁定如主文。
中　　華　　民　　國　　111 　年　　3 　　月　　31　　日
                  刑事第一庭    法　官　 楊惠芬
以上正本證明與原本無異。
如不服本裁定，應於裁定送達後5日內向本院提出抗告狀。
中　　華　　民　　國　　111 　年　　4 　　月　　7 　　日
              　　　　　　　　　書記官   李艷蓉